# 对合伙企业出资，应在哪个科目列报

提问人：一云 时间：2021-09-14 16:22:00
请问： 如果对一家合伙企业出资并且具有重大影响，那在哪个科目列示呢？ 长期股权投资？ 对方不是股份公司。
一云

回答人：chenyiwei
一般建议列报为其他流动/非流动资产，核算采用权益法，但此处的权益法与一般针对被投资公司的权益法不同，不是简单地根据期末净资产乘以出资比例确定权益份额，而是根据合伙协议约定的收益分配办法来确定。